臺灣桃園地方法院刑事裁定
111年度毒聲字第878號
聲  請  人  臺灣桃園地方檢察署檢察官
被      告  張振泓  



上列被告因違反毒品危害防制條例案件，經檢察官聲請送觀察、
勒戒（111年度毒偵字第3140號、111年度聲觀字第687號），本
院裁定如下：
    主  文
張振泓施用第二級毒品，應送勒戒處所觀察、勒戒，期間不得逾
貳月。
    理  由
一、聲請意旨略以：被告張振泓基於施用第二級毒品之犯意，於
    民國111年4月19日晚間8時許，在桃園市大溪區康莊路附近
    ，以燒烤玻璃球吸食煙霧方式，施用第二級毒品甲基安非他
    命1次。又被告因涉竊盜案件，由檢察官偵查中，無法辦理
    後續個案轉介及戒癮治療評估等事宜，自難予其從事戒癮治
    療，爰依毒品危害防制條例第20條第3、1項及觀察勒戒處分
    執行條例第3條第1項規定，聲請將被告送勒戒處所觀察、勒
    戒等語。　　
二、本案適用之法律及司法見解
　㈠按犯第10條之罪者，檢察官應聲請法院裁定，令被告入勒戒
    處所觀察、勒戒，其期間不得逾2月；依前項規定為觀察、
    勒戒或強制戒治執行完畢釋放後，3年後再犯第10條之罪者
    ，適用前2項之規定，毒品危害防制條例第20條第1項、第3 
    項定有明文。
　㈡次按毒品危害防制條例第20條第3項規定，犯第10條之罪於觀
    察、勒戒或強制戒治執行完畢釋放後，3年後再犯第10條之
    罪，適用第20條第1、2項之規定，所謂「3年後再犯」，只
    要本次再犯（無論修正施行前、後）距最近1次觀察、勒戒
    及強制戒治執行完畢釋放，已逾3年者，即該當之，不因其
    間有無犯第10條之罪經起訴、判刑或執行而受影響，最高法
    院大法庭109年度台上大字第3826號裁定意旨參照。
　㈢再按被告有緩起訴處分前，因故意犯他罪，經檢察官提起公
    訴或判決有罪確定情事，不適合為附命完成戒癮治療之緩起
    訴處分，毒品戒癮治療實施辦法及完成治療認定標準（下稱
    認定標準）第2條第2項第1款亦有明定。　
三、本院之判斷：
  ㈠查聲請意旨所載被告施用第二級毒品甲基安非他命之犯行，
    業據被告於警詢及偵查中坦承不諱（見毒偵卷第11-17、97-
    98頁），且被告於111年4月19日晚間10時30分經警採檢尿液
    送驗後，尿液呈甲基安非他命陽性反應等情，有真實姓名與
    尿液、毒品編號對照表、濫用藥物檢驗報告可證（見毒偵卷
    第43、101頁），堪認被告於聲請意旨所載時、地，確有施
    用第二級毒品甲基安非他命。
　㈡次觀臺灣高等法院在監在押全國紀錄表（見本院卷第45頁）
    ，可知，被告前次觀察、勒戒係於106年1月19日執行完畢，
    而被告本案施用毒品犯行，距離前次觀察、勒戒已逾3年，
    自不因106年1月20日至111年4月18日間，有施用毒品遭判決
    、執行之狀況，影響被告適用毒品危害防制條例第20條第3
    、1項之規定。
　㈢又聲請人主張被告現因案遭偵查中等情，有臺灣高等法院被
    告前案紀錄表可稽（見本院卷第42頁），自信屬實。再觀前
    案紀錄表可知，該案檢察官業已於111年6月21日以加重竊盜
    罪將被告起訴，而加重竊盜罪係有期徒刑6月以上之罪，被
    告將可能受逾6月之刑期致無法按時完成戒癮治療及緩起訴
    處分遭撤銷之結果，故被告確有認定標準第2條第2項第1款
    規定不適合戒癮治療之狀況，則聲請人擇定「觀察、勒戒」
    為適合被告之處遇，應屬合宜之裁量。從而，聲請人之聲請
    ，於法有據，應予准許，爰依毒品危害防制條例第20條第1
    、3項，觀察勒戒處分執行條例第3條第1項規定，裁定如主
    文。　　
　　
中　　華　　民　　國　　111 　年　　7 　　月　　14　　日

                刑事第八庭    法　官   葉作航
以上正本證明與原本無異。
如不服本裁定，應於裁定送達後5 日內向本院提出抗告狀。
　　　　　　　　　　　　　　　書記官　  林希潔
　　　　　　　　　　　　　　　
中　　華　　民　　國　　111 　年　　7 　　月　　14　　日